# 借款费用折现

提问人：萍 实 时间：2022-06-11 01:30:58
请教陈版，售后租回交易中的资产转让不属于销售，卖方兼承租人确认的长期应付款要按照《企业会计准则第 22 号——金融工具确认和计量》进行会计处理，那就要计算内涵报酬率，考虑折现的因素吧，但是为什么借款费用准则计算长期借款利息就不用考虑折现的问题，谢谢！

回答人：chenyiwei
以摊余成本计量的金融资产和金融负债，其计量都要考虑折现因素。长期借款和长期应付款这两者实质上是一样的。区别只是形式上的，例如： 1 、是否考虑交易费用影响； 2 、借款合同通常直接注明利率，而租赁合同一般是给出付款进度表，可能没有直接标明实际利率。